【裁判字號】    97,消債更,638
【裁判日期】    971031
【裁判案由】    更生事件
【裁判全文】
臺灣板橋地方法院民事裁定           97年度消債更字第638號
聲  請  人  甲○○
代  理  人  唐迪華律師
上列當事人因消費者債務清理事件聲請更生及保全處分，本院裁
定如下：
    主  文
聲請駁回。
聲請費用由聲請人負擔。
    理  由
一、按債務人與金融機構協商成立者，不得聲請更生或清算，但
    因不可歸責於己之事由，致履行顯有重大困難者，不在此限
    ；本條例施行前，債務人依金融主管機關協調成立之中華民
    國銀行公會會員辦理消費金融案件無擔保債務協商機制與金
    融機構成立之協商，準用前項之規定，消費者債務清理條例
    第151條第 5項、第6項分別定有明文。又聲請更生或清算不
    合程式或不備其他要件者，法院應以裁定駁回之，但其情形
    可以補正者，法院應定期間先命補正，復為同條例第 8條所
    明定。
二、本件聲請意旨略以：其有不能清償債務之情事，目前債務總
    金額為新臺幣（下同）0000000 元，消費者債務清理條例施
    行前，曾依照中華民國銀行公會會員辦理消費金融案件無擔
    保債務協商機制，與其最大債權金融機構國泰世華商業銀行
    股份有限公司成立協商，雙方約定聲請人自民國95年6 月起
    ，分96期，利率6.00 %，每月10日以27068 元依各債權銀行
    債權金額比例清償其各項債務，直至全部清償為止；惟聲請
    人每月薪資僅約35000 元至38000 元，而其除須負擔前開協
    商還款金額外，尚有車貸每個月須清償5017元，故每個月合
    計就須償還銀行32085 元，而其除本身生活必要之支出1250
    0 元外（包括租金5000元、生活費7500元），還要負擔兒子
    一半之教養費用每月約4500元，及年邁父母每月約4000元之
    扶養費，上開還款金額實已超出其償債之能力，無法維持最
    低基本生活，每月收入不足差額部分，只能東借西補，後因
    聲請人長期工作（百貨公司站櫃檯之銷售員），身體健康狀
    況不佳，致清償至96年12月後，不得已選擇毀諾，其毀諾實
    具不可歸責於己之事由，懇請鈞院裁定開始更生等語。
三、查聲請人之主張，固據其提出之聯徵中心債權人清冊、銀行
    公會無擔保債務還款計畫及國泰世華97年 9月30日之民事陳
    報狀等件，足堪證明其曾參加銀行公會協商，並於96年12月
    後毀諾等情，惟觀諸聲請人95、96年度國稅局綜合所得稅各
    類所得資料清單，96年度之收入較95年度為多，而前開生活
    必要支出、車貸、子女學費、扶養費等費用，本為聲請人協
    商當時所得預見，據以評估可否履行協商條件之事實，而其
    既仍願成立協商，自與消費者債務清理條例第151 條第5 項
    但書「因不可歸責於己之事由致履行顯有重大困難」之要件
    不符；再聲請人提出之長庚紀念醫院診斷證明書，固堪證明
    其身體狀況不佳，惟聲請人並未證明因健康因素而造成其收
    入減少，致履行有重大困難，是聲請人聲請更生，違背消費
    者債務清理條例第151 條第5 、6 項之規定，上開欠缺又屬
    無從補正，依上說明，應駁回其更生之聲請。又更生之聲請
    既遭駁回，則聲請人保全處分之聲請即失所附麗，應一併駁
    回，爰裁定如主文。
中    華    民    國    97    年    10    月    31    日
                  民事第三庭    法      官  陳映如
上為正本係照原本作成
如不服本裁定，應於裁定送達後10日內，以書狀向本院提出抗告
，並繳納抗告費新臺幣1千元
中    華    民    國    97    年    11    月    3     日
                                書  記  官  李錦輝


司法院資訊處製作；財團法人民間司法改革基金會備份。
